【裁判字號】    97,易,242
【裁判日期】    970516
【裁判案由】    竊盜
【裁判全文】
臺灣雲林地方法院刑事判決               97年度易字第242號
聲  請  人  臺灣雲林地方法院檢察署檢察官
被      告  甲○○
            丙○○
上列被告因竊盜案件，經檢察官提起公訴（97年度偵字第1454號）
，本院判決如下：
    主  文
甲○○所犯罪名及處罰，詳如附表「所犯罪名及處罰」欄所示，
應執行有期徒刑年陸月，扣案之破壞剪壹支、鐵條陸支均沒收
。
丙○○所犯罪名及處罰，詳如附表「所犯罪名及處罰」欄所示，
應執行有期徒刑年，扣案之破壞剪壹支、鐵條陸支均沒收。
    事  實
一、甲○○前因詐欺案件，經臺灣臺中地方法院以95年度易字第
    664 號判處有期徒刑4 月確定，於民國96年4 月17日執行完
    畢。詎甲○○仍不知悔改，與其在工作上結識之丙○○，竟
    共同基於意圖為自己不法所有之犯意聯絡，先後於如附表所
    示編號１至９之時間，共同騎乘車牌號碼P3A-176 號重型機
    車，攜帶如附表編號１至９所示之破壞剪、鐵條等客觀上具
    有殺傷力之兇器（編號１部分，僅攜帶破壞剪），前往如附
    表編號１至９所示地點，由甲○○以該鐵條插在電線桿之洞
    口當階梯方式（附表編號１未以鐵條當階梯方式攀爬），攀
    爬上電線桿，再以該破壞剪剪斷台灣電力股份有限公司（以
    下簡稱：台電公司）所有之電纜線，而由丙○○在機車上把
    風，以此分工方式，先後竊取如附表編號１至９所示之電纜
    線得手。甲○○另意圖為自己不法之所有，單獨於附表所示
    編號１０之時間，持上開破壞剪前往附表編號１０所示地點，以
    該破壞剪剪斷台電公司所有之電纜線，而竊取如附表編號１０
    所示之電纜線得手。甲○○、丙○○於竊取得手後，均將該
    竊得之電纜線去皮後，先後持往位於雲林縣斗六市○○里○○路839 號之銀城企業社變賣得款朋分花用。嗣經警於97年
    3 月15日12時許，在雲林縣古坑鄉新庄村電表號台電電線纜
    區17戶9386分號82處附近，攔查甲○○、丙○○所共乘之上
    開機車，當場查獲甲○○、丙○○並扣得電纜線200 公尺，
    及作案工具破壞剪1 支及鐵條6 支等物，始悉上情。
二、案經雲林縣警察局斗南分局報告臺灣雲林地方法院檢察署檢
    察官偵查起訴。
    理  由
一、本案為刑事訴訟法第376 條第1 款、第2 款所列案件，依同
    法第284 條之1 規定，由法官獨任審判，先予敘明。
二、按被告以外之人於審判外之言詞或書面陳述，除法律有規定
    者外，不得作為證據，刑事訴訟法第159 條第1 項固有明文
    。惟被告以外之人於審判外之陳述，雖不符刑事訴訟法第15
    9 條之1 至第159 條之4 所規定得為證據之情形，而經當事
    人於審判程序同意作為證據，法院審酌該言詞陳述或書面陳
    述作成時之情況，認為適當者，亦得為證據。刑事訴訟法第
    159 條之5 第1 項定有明文。本案被告甲○○、丙○○對於
    檢察官所提證人即台電公司員工乙○○、證人銀城企業社負
    責人張峻銘等之警詢筆錄，及乙○○出具之贓物認領保管單
    、銀城企業社收受物品、舊貨、五金廢料或廢棄物登記表；
    以及檢察官與被告對於台電公司雲林營業處97年4 月25日D
    雲林0970400280號函檢送之失竊電纜線電桿位置圖等屬被告
    以外之人於審判外之言詞或書面陳述，亦均同意作為證據；
    且本院審酌上開言詞及書面陳述作成時之情況，並無不適當
    之情形，故均得作為證據。
三、訊據被告甲○○、丙○○對於上揭犯罪事實，均坦承不諱，
    核與證人乙○○、張峻銘指訴之情節相符；並有乙○○立具
    之贓物認領保管單1 紙、銀城企業社收受物品、舊貨、五金
    廢料或廢棄物登記表1 紙、犯罪現場照片44張，及台電公司
    雲林營業處97年4 月25日D 雲林0970400280號函檢送之失竊
    電纜線電桿位置圖1 件在卷可憑。足認被告甲○○、丙○○
    之自白均與事實相符，可以採信。本案事證明確，被告甲○○、丙○○之犯行均堪以認定。
四、按刑法第321 條第1 項第3 款之攜帶兇器竊盜罪，係以行為
    人攜帶兇器竊盜為其加重條件，此所謂兇器，其種類並無限
    制，凡客觀上足以對人之生命、身體、安全構成威脅，具有
    危險性之兇器均屬之，且只須行竊時攜帶此種具有危險性之
    兇器為已足，並不以攜帶之初有行兇之意圖為必要（最高法
    院79年台上字第5253號判例參照）。本案被告2 人攜帶前往
    竊取上開電纜線之破壞剪，為鐵製材質，全長33公分，另該
    鐵條6 支，其長度均為50公分，有本院97年4 月18日之審判
    筆錄在卷可憑。從上開鐵條足以供被告甲○○踩踏攀爬上電
    線桿，以及該破壞剪，足以剪斷電纜線等節觀之，足認其等
    之質地均屬堅硬。依社會一般通念，已足以對人之生命、身
    體安全構成威脅，在客觀上顯然具有危險性，是應屬兇器，
    可資認定。
五、核被告甲○○、丙○○所為，係犯刑法第321 條第1 項第3
    款之加重竊盜罪。被告2 人間就附表編號１至９所示之犯行
    ，有犯意聯絡與行為分擔，皆為共同正犯。被告甲○○前因
    詐欺案件，經臺灣臺中地方法院以95年度易字第664 號判處
    有期徒刑4 月確定，於96年4 月17日執行完畢一節，有臺灣
    高等法院被告前案紀錄表1 份在卷可稽。被告甲○○在上開
    徒刑執行完畢後，5 年以內故意再犯本件有期徒刑以上之罪
    ，為累犯，各應依刑法第47條第1 項規定加重其刑。又被告
    甲○○就附表編號１至１０所示之竊盜罪間，以及被告丙○○
    附表編號１至９所示之竊盜罪間，均犯意各別，應予分論併
    罰。
六、爰審酌被告甲○○前有違反麻醉藥品管理條例及竊盜等犯罪
    前科，被告丙○○有公共危險之犯罪前科（不構成累犯），
    有臺灣高等法院被告前案紀錄表2 份在卷可參，被告2 人之
    素行均屬不佳；被告2 人均身體健全、年富力強，卻不思從
    事正當工作營生，竟為貪圖個人小利，率爾剪斷台電公司之
    電纜線，以竊取該電纜變賣，嚴重破壞農民之生計及基礎民
    生設施，造成台電公司重大之損害及人力、物力之耗費，犯
    罪情節重大；以及於犯後均坦承犯行，部分贓物已據台電公
    司領回，惟尚未賠償台電公司之損害，犯後態度仍非良好等
    被告之品行、犯罪之動機、目的、手段、所生危害及犯後態
    度等一切情狀，分別量處如附表所示之刑，並分別定如主文
    所示之應執行刑。至於檢察官對被告甲○○求處應執行有期
    徒刑4 年部分，因起訴書附表所列「編號7 、9 」與附表「
    編號11、12」之各該竊盜犯行，分別係同時、同地所犯，各
    僅屬1 次之竊盜罪，亦即被告甲○○實際上所犯之竊盜次數
    ，少於檢察官於起訴書內所列之次數，是檢察官對被告甲○○求處之刑度，尚屬過重，本院不予採納，附此敘明。又扣
    案之破壞剪1 支及鐵條6 支，均為被告甲○○所有供犯罪所
    用之物，已據其供明在卷，應依法宣告沒收。
據上論斷，應依刑事訴訟法第284 條之1 、第299 條第1 項前段
，刑法第28條、第321 條第1 項第3 款、第47條第1 項、第51條
第5 款、第38條第1 項第2 款，判決如主文。
本案經檢察官蕭如娟到庭執行職務。
中    華    民    國    97    年    5     月    16    日
                  刑事第三庭    法  官  陳銘壎
以上正本證明與原本無異。
如不服本判決，應於判決收受後10日內，向本院提出上訴狀（須
附繕本）。
                                書記官  鍾宜津
中    華    民    國    97    年    5     月    16    日
附錄本案論罪科刑法條全文：
中華民國刑法第321條第1項第3款
犯竊盜罪而有左列情形之一者，處6月以上、5年以下有期徒刑：
三、攜帶兇器而犯之者。
附表：
┌──┬────────┬─────────────┬────────┐
│編號│犯罪時間、犯罪態│犯罪地點及竊取物品        │所犯罪名及處罰  │
│    │樣              │                          │                │
├──┼────────┼─────────────┼────────┤
│ １ │約於97年1 月5 日│雲林縣古坑鄉新庄村        │甲○○共同攜帶兇│
│    │某時，共同攜帶破│電表號：區19戶號5777分號00│器竊盜，累犯，處│
│    │壞剪1 支。（即起│（變壓器電桿：東庄51分12）│有期徒刑柒月，扣│
│    │訴書附表編號10）│、竊取電纜線3條共6米      │案之破壞剪壹支沒│
│    │                │                          │收。            │
│    │                │                          │丙○○共同攜帶兇│
│    │                │                          │器竊盜，處有期徒│
│    │                │                          │刑陸月，扣案之破│
│    │                │                          │壞剪壹支沒收。  │
├──┼────────┼─────────────┼────────┤
│ ２ │於97年1 、2 月間│雲林縣古坑鄉東和村石坑    │甲○○共同攜帶兇│
│    │某時，共同攜帶破│電桿號：枋寮埔31分9 （新電│器竊盜，累犯，處│
│    │壞剪1 支、鐵條6 │桿：枋寮埔20分11分2 低2） │有期徒刑拾月，扣│
│    │支。（即起訴書附│、竊取電纜線3 條共120 米  │案之破壞剪壹支、│
│    │表編號4）       │                          │鐵條陸支均沒收。│
│    │                │                          │丙○○共同攜帶兇│
│    │                │                          │器竊盜，處有期徒│
│    │                │                          │刑玖月，扣案之破│
│    │                │                          │壞剪壹支、鐵條陸│
│    │                │                          │支均沒收。      │
├──┼────────┼─────────────┼────────┤
│ ３ │於97年1 、2 月間│雲林縣古坑鄉東和村石坑    │甲○○共同攜帶兇│
│    │某時，共同攜帶破│電桿號：枋寮埔20分5、竊取 │器竊盜，累犯，處│
│    │壞剪1 支、鐵條6 │電纜線2條共60米           │有期徒刑捌月，扣│
│    │支。（即起訴書附│                          │案之破壞剪壹支、│
│    │表編號5）       │                          │鐵條陸支均沒收。│
│    │                │                          │丙○○共同攜帶兇│
│    │                │                          │器竊盜，處有期徒│
│    │                │                          │刑柒月，扣案之破│
│    │                │                          │壞剪壹支、鐵條陸│
│    │                │                          │支均沒收。      │
├──┼────────┼─────────────┼────────┤
│ ４ │約於97年1 、2 月│雲林縣古坑鄉棋盤村        │甲○○共同攜帶兇│
│    │間某時，共同攜帶│電表號：區17戶號8901分號61│器竊盜，累犯，處│
│    │破壞剪1 支、鐵條│（變壓器電桿：棋山20北4） │有期徒刑玖月，扣│
│    │6 支。（即起訴書│ 、竊取電纜線4條共75米    │案之破壞剪壹支、│
│    │附表編號6）     │                          │鐵條陸支均沒收。│
│    │                │                          │丙○○共同攜帶兇│
│    │                │                          │器竊盜，處有期徒│
│    │                │                          │刑捌月，扣案之破│
│    │                │                          │壞剪壹支、鐵條陸│
│    │                │                          │支均沒收。      │
├──┼────────┼─────────────┼────────┤
│ ５ │約於97年1月29日 │雲林縣古坑鄉棋盤村        │甲○○共同攜帶兇│
│    │某時，共同攜帶破│1.電表號：區17戶號8901分號│器竊盜，累犯，處│
│    │壞剪1 支、鐵條6 │  41（變壓器電桿：棋山20北│有期徒刑玖月，扣│
│    │支。（即起訴書附│  4）                     │案之破壞剪壹支、│
│    │表編號7、9）    │2.電表號：區17戶號8901分號│鐵條陸支均沒收。│
│    │                │  23（變壓器電桿：棋山20北│丙○○共同攜帶兇│
│    │                │  4）                     │器竊盜，處有期徒│
│    │                │  竊取電纜線6條共87米     │刑捌月，扣案之破│
│    │                │                          │壞剪壹支、鐵條陸│
│    │                │                          │支均沒收。      │
├──┼────────┼─────────────┼────────┤
│ ６ │於97年1、2月間某│雲林縣古坑鄉棋盤村        │甲○○共同攜帶兇│
│    │時，共同攜帶破壞│電桿號：棋山20南1、竊取電 │器竊盜，累犯，處│
│    │剪1 支、鐵條6支 │纜線3條共75米             │有期徒刑玖月，扣│
│    │。（即起訴書附表│                          │案之破壞剪壹支、│
│    │編號8）         │                          │鐵條陸支均沒收。│
│    │                │                          │丙○○共同攜帶兇│
│    │                │                          │器竊盜，處有期徒│
│    │                │                          │刑捌月，扣案之破│
│    │                │                          │壞剪壹支、鐵條陸│
│    │                │                          │支均沒收。      │
├──┼────────┼─────────────┼────────┤
│ ７ │約於97年2 月22日│雲林縣古坑鄉東和村石坑    │甲○○共同攜帶兇│
│    │某時，共同攜帶破│電桿號：地母17分13前後電桿│器竊盜，累犯，處│
│    │壞剪1 支、鐵條6 │、竊取電纜線4條共200米    │有期徒刑拾壹月，│
│    │支。（即起訴書附│                          │扣案之破壞剪壹支│
│    │表編號3）       │                          │、鐵條陸支均沒收│
│    │                │                          │。              │
│    │                │                          │丙○○共同攜帶兇│
│    │                │                          │器竊盜，處有期徒│
│    │                │                          │刑拾月，扣案之破│
│    │                │                          │壞剪壹支、鐵條陸│
│    │                │                          │支均沒收。      │
├──┼────────┼─────────────┼────────┤
│ ８ │於97年3 月13日19│雲林縣古坑鄉荷苞村尖山坑  │甲○○共同攜帶兇│
│    │時許，共同攜帶破│電桿號：地母53B23~53B26   │器竊盜，累犯，處│
│    │壞剪1 支、鐵條6 │、竊取電纜線3條共270米    │有期徒刑壹年，扣│
│    │支。（即起訴書附│                          │案之破壞剪壹支、│
│    │表編號2）       │                          │鐵條陸支均沒收。│
│    │                │                          │丙○○共同攜帶兇│
│    │                │                          │器竊盜，處有期徒│
│    │                │                          │刑拾壹月，扣案之│
│    │                │                          │破壞剪壹支、鐵條│
│    │                │                          │陸支均沒收。    │
├──┼────────┼─────────────┼────────┤
│ ９ │於97年3 月15日12│雲林縣古坑鄉新庄村電表號：│甲○○共同攜帶兇│
│    │時許，共同攜帶破│區17戶號9386分號82（變壓器│器竊盜，累犯，處│
│    │壞剪1 支、鐵條6 │電桿：梅林344）、竊取電纜 │有期徒刑拾壹月，│
│    │支。（即起訴書附│線4 條共200 米            │扣案之破壞剪壹支│
│    │表編號1）       │                          │、鐵條陸支均沒收│
│    │                │                          │。              │
│    │                │                          │丙○○共同攜帶兇│
│    │                │                          │器竊盜，處有期徒│
│    │                │                          │刑拾月，扣案之破│
│    │                │                          │壞剪壹支、鐵條陸│
│    │                │                          │支均沒收。      │
├──┼────────┼─────────────┼────────┤
│ １０ │約於97年3 月7 日│雲林縣古坑鄉水碓村        │甲○○攜帶兇器竊│
│    │某時，由甲○○單│1.電表號：區73戶號0085分號│盜，累犯，處有期│
│    │獨攜帶破壞剪1 支│  47（變壓器電桿：古四14分│徒刑捌月，扣案之│
│    │行竊。（即起訴書│  11）                    │破壞剪壹支沒收。│
│    │附表編號11、12）│2.電表號：區73戶號0085分號│                │
│    │                │  50（變壓器電桿：古四14分│                │
│    │                │  11）                    │                │
│    │                │竊取電纜線6條共32米       │                │
└──┴────────┴─────────────┴────────┘


司法院資訊處製作；財團法人民間司法改革基金會備份。
